---
output:
  html_document: default
  html_notebook: default
---

# ONE COMMUNITY MANAGER, TWO CANDIDATES


Bea Sánchez (BS) y Alberto Mayol (AM) son dos candidatos del mismo conglomerado, el Frente Amplio (FA), compitiendo por ser el candidato presidencial de dicho grupo. Ambos hacen campañas en internet y tiene su propios medios, en el contexto de una mayor campaña que enfrentara a FA con otros conglomerados. Pero en esta primaria...a quién apoya el community manager del FA?

```{r,include=FALSE}
setwd("C:/Users/Pippo/Documents")
library(Rfacebook)
load("fb_oauth")

tok<-"EAACEdEose0cBAHoxSXNoeqvZC7svyP7QuY4zlf5NyiK4MAIXeWX9YsrieJmdI8D4DwEHEQOtfgCeg45bAQalwqFIRE5YZBqcV9ZAqGjMgeZCFjyV7xW1mCidB6hupkAZCNI1dctByJ9FBoYUPtqkYwQTRCxh5WbT05fp06dZCvztWA5XP05mAFdSG1RblZBB4QZD"

FA<-getPage(page = "FrenteAmpliodeChile", token = tok, n = 3000)

```

Ok, tenemos las 723 publicaciones del community manager del FA en Facebook. Primero clasificaremos los post si se refieren a AM, a BS, a ambos o a ninguno.

```{r,include=FALSE}
library(tm)
library(stringr)
library(ggplot2)

```
```{r}
posteo<-vector()

for (i in 1:length(FA$message)) {
  if ((grepl("mayol", FA$message[i], ignore.case = T) | grepl("alberto", FA$message[i], ignore.case = T)) && (grepl("bea", FA$message[i], ignore.case = T) | grepl("s.nchez", FA$message[i], ignore.case = T))) {
    posteo<-c(posteo,"Ambos")
  } else if (grepl("mayol", FA$message[i], ignore.case = T)|grepl("alberto", FA$message[i], ignore.case = T)) {
    posteo<-c(posteo,"Mayol")
  } else if (grepl("s.nchez", FA$message[i], ignore.case = T)|grepl("bea", FA$message[i], ignore.case = T)) {
    posteo<-c(posteo,"Bea")
  } else {
    posteo<-c(posteo,"Ninguno")
  }
}

FA$posteo<-posteo


```

Ahora calcularemos la cantidad de posteos por cantidato y la extensión promedio de cada texto como indicadores de preferencia.

Para contar palabras primero retiramos puntuación y espacios dobles.

```{r}

FA$message2<-str_replace_all(FA$message, pattern = "[[:punct:]]", " ")
FA$message2<-str_replace_all(FA$message2, "  ", " ")
FA$lista<-sapply(FA$message2, function(x) {strsplit(x = x,split = " ")})

FA$cuenta<-sapply(FA$lista, length)
extension<-aggregate(FA$cuenta, list(FA$posteo), mean)
cantidad<-aggregate(FA$cuenta, list(FA$posteo), length)
```

El resultado es:

```{r}
ggplot(extension, aes(x=Group.1,y=x, fill=Group.1), label = Group.1)+geom_col()+ xlab("Candidato") + ylab("Palabras promedio por post")+ geom_text(aes(label=round(x,2)), color= "white", vjust=1.2)
```

```{r}
ggplot(cantidad, aes(x=Group.1,y=x, fill=Group.1), label = Group.1)+geom_col()+ xlab("Candidato") + ylab("Cantidad de post")+ geom_text(aes(label=round(x,2)), color= "white", vjust=1.2)
```

Aparentemente hay una ligera preferencia por Mayol, sin embargo Mayol se lanzò antes que Bea de candidata. Veamos como distribuye en el tiempo.

```{r}
FA$created_time<-as.Date(FA$created_time)
tiempo<-aggregate(FA$cuenta, list(FA$created_time,FA$posteo), length)
```

```{r}
ggplot(tiempo, aes(x=Group.1, y=x, group=Group.2, colour=Group.2))+geom_line()+ xlab("Candidato") + ylab("Cantidad de post")
```
Ok, los post por ninguno dan mucho ruido para apreciar el gráfico, saquémoslos.

```{r}
tiempo2<-tiempo[tiempo$Group.2 != "Ninguno",]

ggplot(tiempo2, aes(x=Group.1, y=x, group=Group.2, colour=Group.2))+geom_line()+ xlab("Candidato") + ylab("Cantidad de post")

```
 No parece haber una diferencia notable en el tiempo. Aparentemente si hay algun sesgo.
 
 
Para confirmarlo debiesemos aplicar algún test estadístico, almenos contra el promedio de palabras utilizados.
.
```{r}
bea<-FA$cuenta[FA$posteo == "Bea"]
mayol<-FA$cuenta[FA$posteo == "Mayol"]
ambos<-FA$cuenta[FA$posteo == "Ambos"]

FA3<-FA[FA$posteo != "Ninguno",]

t.test(bea,mayol)
```

Mmmm, con un p-value de 0.3, no es significativo. Sin embargo la distribución no es normal (pendiente).

Por otra parte hay un monton de publicaciones (580+) que no hacen referencia a ningún candidato en particular ¿Cuál es el contenido de estos post?. Hagamos modelamiento de tópicos para ver de se trata.

```{r}
## LDA a los mensajes ninguno
library(RTextTools)
library(topicmodels)

FA2<-FA[FA$posteo == "Ninguno",]
ninguno<-FA2$message
matrixEX <- create_matrix(ninguno, language="spanish", removeNumbers=TRUE, stemWords=F, removeStopwords = T, stripWhitespace = T, weighting = tm::weightTf)

rowTotals <- apply(matrixEX , 1, sum)
matrixEX2   <- matrixEX[rowTotals> 0, ]

ldaEX <- LDA(matrixEX2, 20)

```

```{r}
terms(ldaEX, 6)
```



